【裁判字號】    90,易,60
【裁判日期】    900214
【裁判案由】    贓物
【裁判全文】
臺灣屏東地方法院刑事判決                              九十年度易字第六號
    公  訴  人  臺灣屏東地方法院檢察署檢察官
    被      告  甲○○
右列被告因贓物案件，經檢察官提起公訴（八十九年度偵字第六五一九號），本院判
決如左：
    主  文
甲○○牙保贓物，處有期徒刑陸月，如易科罰金，以參佰元折算壹日。
    事  實
一、甲○○明知姓名年籍不詳綽號「殺牛仔」男子出售之鏟土機（為丁○○所有，於
    民國八十九年七月三日凌晨某時，在雲林縣大埤鄉西鎮村西鎮六六號前失竊）並
    無來源證件，顯係贓物，竟於八十九年八月間，透過乙○○（另由臺灣雲林地方
    法院檢察署偵辦），在（另由臺灣雲林地方法院檢察署偵辦）雲林縣口湖鄉○○
    村○○路七○之六號，牙保丙○○（另由臺灣雲林地方法院檢察署偵辦）以新台
    幣（下同）十萬元買受，嗣經警於八十九年九月二十三日上午十一時三十分許，
    在雲林縣口湖鄉○○村○○路七○之六號查獲失竊之鏟土機一台（已經發還丁○
    ○），並循線查獲甲○○。
二、案經雲林縣警察局虎尾分局移送臺灣雲林地方法院檢察署呈請臺灣高等法院檢察
    署檢察長命令移轉臺灣屏東地方法院檢察署檢察官偵查起訴。
    理  由
一、訊據被告甲○○固坦認有於右揭時地牙保丙○○購買鏟土機之事實不諱，惟矢口
    否認有何牙保贓物之犯行，辯稱：伊不知該鏟土機係贓物云云。經查，本件鏟土
    機係被害人丁○○所有，於八十九年七月三日凌晨某時，在雲林縣大埤鄉西鎮村
    西鎮六六號前失竊之事實，業據被害人丁○○在警局供稱綦詳，並有贓物領具一
    紙及鏟土機相片影本二幀在卷可證。次查，該半成新之鏟土機係以十萬元成交之
    事實，業據被告供承在卷，然該鏟土機全新價格高達八十四萬元，被害人丁○○
    並以七十七萬元之價格購入等情，業據被害人丁○○於警訊中陳述明確（參八十
    九年九月二十三日警訊筆錄），則被告竟牙保該鏟土機以十萬元之低價出售，其
    成交價格實已違交易常情。參酌被告自承未曾從事與鏟土機有關之工作，竟仍受
    託尋找買主，於受託之際復未探詢該鏟土機之來源資料，其又不知如何與委託人
    即綽號「殺牛仔」之人聯絡之事實，洵足推認被告對上開鏟土機顯有贓物之認識
    ，所辯自不足採信，犯行洵堪認定。
二、核被告所為，係犯刑法第三百四十九條第二項之罪。查被告行為後，刑法第四十
    一條於九十年一月十日修正公布，並自同年月十二日生效，舊刑法第四十一條規
    定「犯最重本刑為三年以下有期徒刑以下之刑之罪，而受六月以下有期徒刑或拘
    役之宣告，因身體、教育、職業或家庭之關係，執行顯有困難者，得以一元以上
    三元以下折算一日，易科罰金。」，新刑法將上揭規定移列於同條第一項且修正
    為「犯最重本刑為五年以下有期徒刑以下之刑之罪，而受六月以下有期徒刑或拘
    役之宣告，因身體、教育、職業或家庭之關係，執行顯有困難者，得以一元以上
    三元以下折算一日，易科罰金。但確因不執行所宣告之刑，難收矯正之效，或難
    以維持法秩序者，不在此限」。本件被告所犯最重本刑為五年以下有期徒刑之贓
    物罪，自以依新法得為易科罰金之規定，對被告較為有利，應依刑法第二條第一
    項前段規定，適用修正後刑法第四十一條之規定為易科罰金之諭知。審酌被告犯
    罪之動機、目的、手段，及其品性、生活狀況、智識程度、犯罪所生之損害、僅
    得八千元之利益及犯罪後態度等一切情狀，爰量處如主文所示之刑，並諭知易科
    罰金之折算標準，以示懲儆。
據上論斷，應依刑事訴訟法第二百九十九條第一項前段，刑法第三百四十九條第二項
、第二條第一項前段、第四十一項第一項，罰金罰鍰提高標準條例第一條前段、第二
條，判決如主文。
本案經檢察官許英輝到庭執行職務。
中      華      民      國      九十     年      二     月     十四    日
                                      臺灣屏東地方法院刑事第二庭
                                                 法  官  林昌義
右正本證明與原本無異。
對於本判決如有不服應於收受送達後十日內向本院提出上訴書狀上訴於台灣高等法院
高雄分院並按他造當事人之人數附具繕本。
                                                 書記官  丁廣飛
中      華      民      國      九十     年      二     月     十四     日
附錄論罪科刑法條：
刑法第三百四十九條第二項：搬運、寄藏、故買贓物或為牙保者，處五年以下有期徒
                          刑、拘役或科或併科一千元以下罰金。


司法院資訊處製作；財團法人民間司法改革基金會備份。
